---
title: "R <-> GitLab"
# author: "Thomas Huet"
# date: "10/14/2021"
output: html_document
---

```{r setup, include=FALSE, echo=TRUE}
knitr::opts_chunk$set(echo = TRUE)
library(gitlabr)
library(DT)
```
Objectif: connecter le GitLab de l'ANR Itineris depuis R

## Connecter GitLab depuis R

Etablit la connection avec le GitLab d'Huma-Num ([https://gitlab.huma-num.fr](https://gitlab.huma-num.fr)), récupère et affiche la première page

```{r}
set_gitlab_connection(
  gitlab_url = "https://gitlab.huma-num.fr",
  private_token = Sys.getenv("GITLAB_COM_TOKEN"))
gl.prj <- gl_list_projects(max_page = 1) 
datatable(gl.prj, 
          options = list(pageLength = 3, scrollX = '400px'))
```

Affiche les fichiers et dossiers du projet GitLab [Site Hugo](https://gitlab.huma-num.fr/gt-notebook/site-hugo) (ID = 1534), le second de la liste ci-dessus.

```{r}
gl.prj.files <- gl_list_files(project = 1534)
datatable(gl.prj.files, 
          options = list(pageLength = 10, scrollX = '400px'))
```

## Problèmes

Pourtant, je n'y arrive pas avec notre projet GitLab [Itineris](https://gitlab.huma-num.fr/thuet/itineris) (ID = 1529)


```{r, error=TRUE}
gl.prj.files <- gl_list_files(project = 1529)
```

Je ne comprends pas pourquoi j'ai une erreur '`Error in http_error_or_content(.) : Not Found (HTTP 404).`'

## Documentation

<https://stackoverflow.com/questions/59742203/get-file-or-directory-with-gitlabr>

<https://www.r-bloggers.com/2021/08/gitlabr-v2-0-is-on-cran/>

